臺灣新竹地方法院刑事判決　　　　　　　　　　　　　九十二年度訴字第五一七號
　　公　訴　人　臺灣新竹地方法院檢察署檢察官
　　被　　　告　乙○○原名劉.
　　選任辯護人　林思銘律師
　　　　　　　　劉雅萍律師
右列被告因公共危險等案件，經檢察官提起公訴（九十二年度偵字第三一三七號），
本院判決如左：
    主  文
乙○○被訴公共危險部分，無罪；被訴毀損部分，公訴不受理。
    理  由
甲、無罪部分
一、公訴意旨略以：被告乙○○（原名劉祝欣）於民國九十一年六月三日凌晨二時三
    十分許，在告訴人丁○○設於新竹縣竹北市○○街三一六巷三五三弄一五一號之
    廠房兼住家窗外，將點燃之鞭炮丟入廠房內，致使窗戶下方之木板起火燃燒，幸
    經告訴人之夫甲○○發覺而予以撲滅，惟仍導致該木板遭火苗燻黑，致生公共危
    險，因認被告涉犯刑法第一百七十五條第一項之放火罪嫌（原起訴書認涉犯刑法
    第一百七十六條、第一百七十五條第一項之準放火罪，業經公訴人到庭更正）云
    云。
二、按犯罪事實應依證據認定之，無證據不得認定犯罪事實，又無法證明被告犯罪者
    ，應諭知無罪之判決，刑事訴訟法第一百五十四條第二項、第三百零一條第一項
    分別定有明文。次按認定不利於被告之事實，須依積極證據，苟積極證據不足為
    不利於被告事實之認定時，即應為有利於被告之認定，更不必有何有利之證據（
    最高法院三十年上字第八一號判例可資參照）。再按刑法第一百七十五條第一項
    之放火燒毀刑法第一百七十三條及一百七十四條以外他人所有物之罪，行為人須
    對於目的物有燒燬之故意，即其對於放火行為有使目的物燒燬（全部或一部喪失
    效用）一事有所認識，並須致生公共危險，即有延燒目的物以外其他他人所有物
    或房屋之危險存在，但不以實際上已發生此項延燒之事實為必要，又因本條不處
    罰未遂犯，是若目的物未達燒燬（全部或一部效用喪失）之程度者，即無成立犯
    罪之餘地。
三、公訴人認被告涉犯刑法第一百七十五條之放火罪嫌，係以被告之供述、告訴人之
    指訴、證人甲○○之證述、遭燻黑之木板照片二幀為其論據。訊據被告固坦承於
    前揭時地將點燃之鞭炮丟進前開工廠內，惟堅詞否認放火燒燬工廠內物品犯行，
    辯稱：伊僅是要嚇甲○○而已，且該鞭炮為結婚用之安全鞭炮，並無燃燒之危險
    等語。經查：
（一）被告乙○○於前揭時地，將點燃之鞭炮自窗外丟入告訴人廠房內之事實，業據
      被告於警訊、偵訊及本院審判中坦承不諱，核與告訴人、證人甲○○於警訊、
      偵訊、本院審判中指訴、證述情節相符，並有遭燻黑之木板照片二幀附卷可稽
      （見偵字第三一三七號第五十四頁反面），堪認此部分為真實。
（二）至被告將點燃之鞭炮自窗外丟入告訴人廠房內，有無燒燬廠房內物品一節，經
      查：
    １、觀諸證人即告訴人之夫甲○○於本院審判中證稱：「（檢察官問：你聽到鞭
        炮聲到現場去看，有無看到燃燒情形？）沒有燃燒起來，我聽到音響聲，就
        在床上坐起來，一聽到鞭炮聲我就衝出去，看到有人跑走，地上有鞭炮屑屑
        」、「（檢察官問：現場有無其他物品因為鞭炮燃燒而燒燬？）沒有。只有
        嚇一跳」、「只有鐵窗下緣牆壁黑黑部分才是鞭炮痕跡，下方木板黑色痕跡
        是我焊接造成的」、「：：我在偵訊中所提火苗、著火都是鞭炮煙」等語（
        見本院卷九十三年一月十六日審判筆錄第十八至二十頁）。
    ２、又證人即告訴人丁○○於本院審判中證述：「聲音很大、煙很大，在窗戶底
        下木板旁邊」、「（檢察官問：有無著火？）有看到火花」、「（檢察官問
        ：有無做撲滅動作？）亮亮一點點火花，我用腳去踩熄火花」、「（檢察官
        問：整個被燻黑範圍？）就是照片所示木板一半大」、「（辯謢人問：剛剛
        所說二塊木板平常做何用？）做焊接時舖在下面，工作用的」、「辯謢人問
        ：案發前有無注意到木板本身有無焦黑現象？）有一些零星點狀」、「（辯
        謢人問：剛提到現場木樓梯、延長線有無燒燬現象？）無」、「（審判長問
        ：你家什麼東西被燒掉？）無。剛好那塊位置，沒有照片以外東西」等語（
        見本院卷九十三年一月十六日審判筆錄第二十八至三十六頁）。
    ３、再經證人即處理現場警員丙○○於本院審判中證稱：「我當時巡邏接獲通知
        起訴書所載地點有遭別人放鞭炮，我到現場告訴人夫妻在現場，現場有看到
        被放過鞭炮的痕跡黑黑的，沒有注意到鞭炮屑。並拍照採證，照片隨案移送
        」、「：：當時沒有看到有公共危險罪嫌，我個人認為是毀損問題。我有告
        訴告訴人有無要提起告訴再到警局」、「（檢察官問：哪裡黑黑的？）地上
        黑黑的」、「（檢察官問：有無其他物品被燻黑？）無」、「（檢察官問：
        告訴人有無告訴你鞭炮丟進來有無著火及火苗？）沒有表示」「（審判長問
        ；你去現場看到地上燻黑，燻黑範圍？）範圍不是很大約直徑二、三十公分
        」等語（見本院卷九十三年一月十六日審判筆錄第二十四至二十八頁）。
    ４、互核上開三位證人之證詞內容，可認被告丟入之點燃鞭炮，僅僅燻黑照片所
        拍攝之木板及廠房地面，參以燻黑之木板已因焊接時產生火花所致焦黑之痕
        跡，則該木板具有承受些許火花之功能，而觀諸偵查卷附照片內容，可知燻
        黑之木板型態未遭毀壞，承受焊接所生鐵屑、火花之功能亦未喪失，是認該
        木板並未達燒毀之程度，此外，查無其他證據證明該鞭炮燒燬廠房內其他物
        品，被告所辯：丟鞭炮嚇唬甲○○等語，應非虛妄。
（二）又被告將點燃之鞭炮自窗外丟入告訴人廠房內，是否致生公共危險一節，經查
      ：
    １、上開證人甲○○於本院審判中另證稱：「（檢察官問：現場有哪些東西？）
        地上的一塊床板，就是我用來承接焊接鐵屑用的，除此外其他木板是我後來
        才加進去，防堵別人再放鞭炮」、「只有窗戶下方的廢棄床板，其他一片都
        是空地，因為前一天出去做工，都將工具拿出去」、「（工廠面積）一百坪
        左右，我工廠裡面有放不鏽鋼管，照片上木板是我用來承接焊接滴下去鐵屑
        」、「（審判長問：廠房平日有無其他易燃物？）都是鐵皮、不銹鋼管及照
        片上面那塊木板」、「（審判長問：為何偵查中說：『還好旁邊沒有放我用
        的氫氣、氬氣』？）我工廠沒有氫氣，只有氬氣，當天氬氣剛好都沒有在現
        場裡面，我與我太太拿去出工作」等語（見本院卷九十三年一月十六日審判
        筆錄第二十二、二十三頁）。
    ２、上開證人丁○○於本院審判中另證稱：「（檢察官問：被丟鞭炮進來空間，
        除照片上木板，尚有何其他東西？）木板旁邊剛好是一片空地，比較遠的地
        方有一些工具」、「（檢察官問：工廠是從事何業務？）作不鏽鋼桌子、椅
        子、櫥櫃」、「（檢察官問：案發當天有無相關不銹鋼鋼片等半成品？）有
        ，在後面」、「（檢察官問：有無一整片原料？）沒有。只有壹支壹支」、
        「有粗有細」、「（檢察官問：當天有無鐵片？）無」等語（見本院卷九十
        三年一月十六日審判筆錄第三十四、三十五頁）。
    ３、上開證人丙○○於本院審判中另證稱：「（審判長問：進去工廠時是一片空
        地？或者有放其他東西？）沒有放什麼東西」等語（見本院卷九十三年一月
        十六日審判筆錄第二十七頁）。
    ４、互核上開三位證人之證詞內容，足認被告丟入點燃鞭炮之廠房，約有一百坪
        空間，裡面存放之物品稀少，且存放之不鏽鋼器具、鐵皮與被告丟入鞭炮之
        位置，尚有一段距離，參以卷附燻黑木板未因鞭炮所產生之零星火花而起火
        ，且證人丁○○舉腳即足踩熄鞭炮火花等情，已如前述，可認被告將點燃之
        鞭炮自窗外丟入告訴人廠房之行為，尚無延燒其他物品致生公共危險之虞。
（三）綜上所述，本案依被告之供述、上開證人之證詞、卷附照片所示，均無足認定
      被告有放火燒毀廠房內物品致生公共危險之行為，此外，復查無其他積極證據
      足資認定被告確有構成刑法第一百七十五條第一項之放火犯行，既不能證明被
      告犯罪，揆諸首揭規定、說明，自應就被告被訴公共危險部分，諭知無罪之判
      決。
乙、不受理部分
一、按告訴乃論之罪，告訴人於第一審辯論終結前得撤回其告訴；又告訴經撤回者，
    應諭知不受理之判決，刑事訴訟法第二百三十八條第一項、第三百零三條第三款
    分別定有明文。
二、公訴意旨另以：被告乙○○（原名劉祝欣）另基於毀損他人物品之故意，於九十
    一年五月三十一日晚間九時許，在告訴人丁○○設於新竹縣竹北市○○街三一六
    巷三五三弄一五一號之住處前，持不明棍棒，砸毀告訴人所使用之車號ＪＮ─七
    五五六號自小客車車窗玻璃，致令不堪使用，因認被告涉犯刑法第三百五十四條
    之毀損罪嫌。
三、查本件告訴人丁○○告訴被告乙○○毀損案件，公訴人認被告係觸犯刑法第三百
    五十四條之毀損罪嫌，依同法第三百五十七條之規定，須告訴乃論。茲據告訴人
    於九十三年一月二十日具狀向本院撤回對被告毀損之告訴，有刑事呈報狀在卷足
    憑，依照上開規定、說明，自應就被告被訴毀損部分，諭知不受理之判決。
據上論斷，應依刑事訴訟法第三百零一條第一項、第三百零三條第三款，判決如主文
。
本案經檢察官劉邦繡到庭執行職務。
中      華      民      國    九十三    年      四      月      六      日
                                臺灣新竹地方法院刑事第一庭
                                    審判長法    官  賴  淑  敏
                                法    官  彭  淑  苑
                                          法    官  黃  美  文
右正本證明與原本無異。
如不服本判決，應於判決送達後十日內向本院提出上訴狀( 應附繕本 )，上訴於
臺灣高等法院。
                                          書 記 官  陳  秀  子
中      華      民      國    九十三    年      四      月      六      日
